臺灣板橋地方法院刑事判決　　　　　　　96年度訴字第3682號
公　訴　人　臺灣板橋地方法院檢察署檢察官
被　　　告　甲○○
上列被告因違反毒品危害防制條例案件，經檢察官提起公訴（96
年度毒偵字第6948號），因被告於本院準備程序中為有罪之陳述
，本院告知被告簡式審判程序之旨，並聽取當事人之意見後，經
合議庭裁定由受命法官獨任進行簡式審判程序，判決如下：
    主  文
甲○○施用第一級毒品，累犯，處有期徒刑拾月。扣案海洛因壹
包之外包裝沒收，其內之第一級毒品海洛因（驗餘淨重零點零壹
公克）沒收銷燬。
    事  實
一、甲○○前因違反肅清煙毒條例、偽造有價證券等案件，先後
    經法院判處罪刑確定，均執行完畢。復因違反肅清煙毒條例
    案件，經本院於民國八十四年三月七日以八十四年度訴字第
    二三○號刑事判決判處有期徒刑四年二月，嗣經臺灣高等法
    院於八十四年六月七日以八十四年度上訴字第二五九三號刑
    事判決撤銷改判有期徒刑四年二月，於八十四年六月七日判
    決確定，並於八十八年五月十三日縮短刑期假釋出監，嗣經
    撤銷假釋，執行殘刑，於九十三年二月二十七日縮刑期滿執
    行完畢（致使本件構成累犯）。另因施用毒品案件，經本院
    以八十八年度毒聲字第五八三八號裁定送觀察、勒戒後，認
    有繼續施用毒品傾向，經本院以八十八年度毒聲字第六三四
    四號裁定令入戒治處所施以強制戒治，嗣經本院以八十九年
    度毒聲字第一六三四號裁定停止戒治處分付保護管束，於八
    十九年十月七日保護管束期滿視為執行完畢，並由臺灣板橋
    地方法院於九十年二月九日以九十年度戒毒偵字第一○五號
    為不起訴處分確定。復因自九十三年七月十九日至九十四年
    二月十四日止、九十四年五月六日起至同年六月十日止再犯
    施用毒品案件經臺灣高等法院分別以九十四年度上訴字第六
    ○六號、第三六八四號刑事判決判處有期徒刑一年六月、九
    月確定。詎其猶不知悔改，於前次強制戒治執行完畢（八十
    九年十月七日）後五年內再犯施用毒品罪經法院判刑，而又
    基於施用第一級毒品海洛因之犯意，於九十六年九月八日某
    時許（起訴書載為九十六年九月八日下午四時二十分許為警
    採集尿液回溯二十六小時內之某時），在臺北縣三重市○○
    ○街三八號住處，以將海洛因用水稀釋置入針筒內注射之方
    式，施用第一級毒品海洛因一次。嗣於九十六年九月八日下
    午三時二十分許在臺北縣三重市○○路○段六十巷十弄二十
    五號前為警查獲，並扣得第一級毒品海洛因一包（驗餘淨重
    零點零一公克），復經採集其尿液送驗而查知上情。
二、案經臺北縣政府警察局新店分局報告臺灣板橋地方法院檢察
    署檢察官偵查起訴。因甲○○於本院準備程序中為有罪之陳
    述，經本院合議庭裁定以簡式審判程序審理。
    理  由
一、訊據被告甲○○對於前揭犯罪事實均坦承不諱，經查：
（一）被告經警採尿送台灣檢驗科技股份有限公司以酵素免疫分
      析法篩檢、氣相層析質譜儀分析法確認，檢驗結果認該尿
      液呈嗎啡陽性反應，此有該公司九十六年九月二十七日報
      告編號CH/ 二○○七/ 九○四一六號濫用藥物尿液檢驗報
      告、尿液代碼對照表各一份附卷可稽（見偵查卷第三十一
      頁、第十七頁）。復查：
  １、海洛因施用入人體後水解還原成嗎啡，再循嗎啡之代謝方
      式排出體外，業據行政院衛生署藥物食品檢驗局以七三藥
      檢壹字第○三○二二一號函說明綦詳，且尿液中能否驗出
      嗎啡陽性反應，與其投與量、投與途徑、採尿時間、個人
      體質及檢測方法之靈敏度有關，國外曾有文獻報導注射六
      毫克之海洛因鹽酸鹽，其代謝物嗎啡之平均可檢出時限約
      為二十六小時，亦經行政院衛生署藥物食品檢驗局於八十
      一年九月八日以（八一）藥檢壹字第八一一四八八五號函
      釋明在案。
  ２、前揭尿液檢驗報告載明係以GC/MS （即氣相層析質譜儀分
      析法）方法作為確認檢驗之方式，而該方法之原理係檢品
      經氣化後，通過層析管分離純化，再將純化後之成分循序
      送入質譜儀做個別鑑定。因質譜儀所測定之圖譜，在化學
      上被公認具有指紋特性，故可據以完全判定該檢品係為何
      種化合物。是以氣相層析質譜儀（GC/MS）作藥 物及其代
      謝產物之定性及定量分析，幾乎不會有偽陽性反應產生，
      此經台北榮民總醫院於八十三年四月七日以八三北總內字
      第三○五九號函釋明在案。準此被告之尿液經以氣相層析
      質譜儀分析法檢驗，既係呈嗎啡陽性反應，顯見被告應有
      在前揭犯罪時間施用第一級毒品海洛因之行為甚明。
（二）扣案之第一級毒品海洛因一包送驗結果，確係第一級毒品
      海洛因（驗餘淨重零點零一公克），此有同公司九十六年
      九月二十九日報告編號CH/ 二○○七/ 九一○○九號濫用
      藥物檢驗報告一紙附於本院卷足憑，應認上開扣案毒品確
      係海洛因無誤。
（三）被告前因施用毒品案件，經本院以八十八年度毒聲字第五
      八三八號裁定送觀察、勒戒後，認有繼續施用毒品傾向，
      經本院以八十八年度毒聲字第六三四四號裁定令入戒治處
      所施以強制戒治，嗣經本院以八十九年度毒聲字第一六三
      四號裁定停止戒治處分付保護管束，於八十九年十月七日
      保護管束期滿視為執行完畢，並由臺灣板橋地方法院於九
      十年二月九日以九十年度戒毒偵字第一○五號為不起訴處
      分確定。復因自九十三年七月十九日至九十四年二月十四
      日止、九十四年五月六日起至同年六月十日止再犯施用毒
      品案件經臺灣高等法院分別以九十四年度上訴字第六○六
      號、第三六八四號刑事判決判處有期徒刑一年六月、九月
      確定，有臺灣高等法院被告前案紀錄表各一份附卷可憑，
      其於強制戒治執行完畢後五年內因犯施用毒品罪經法院判
      刑確定而又再施用第一級毒品海洛因之事實，堪以認定。
（四）綜上卷附之各項文書、扣案證物等補強證據已足資擔保被
      告於本院調查、審理中所為之上開任意性自白之真實性，
      依刑事訴訟法第一百五十六條第一項、第二項之規定，自
      得據被告前開任意性自白及各該補強證據相互利用，認本
      件事證明確，被告犯行洵堪認定，應予依法論科。
二、按海洛因屬於毒品危害防制條例第二條第二項第一款所規定
    之第一級毒品，核被告施用海洛因之行為，係犯毒品危害防
    制條例第十條第一項之施用第一級毒品罪。其施用前後持有
    毒品之低度行為，應為施用毒品之高度行為所吸收，不另論
    罪。又被告前因違反肅清煙毒條例案件，經本院於八十四年
    三月七日以八十四年度訴字第二三○號刑事判決判處有期徒
    刑四年二月，嗣經臺灣高等法院於八十四年六月七日以八十
    四年度上訴字第二五九三號刑事判決撤銷改判有期徒刑四年
    二月，於八十四年六月七日判決確定，並於八十八年五月十
    三日縮短刑期假釋出監，嗣經撤銷假釋，執行殘刑，於九十
    三年二月二十七日縮刑期滿執行完畢，此有臺灣高等法院被
    告前案紀錄表一份在卷可憑，其受有期徒刑之執行完畢後，
    五年以內故意再犯本件有期徒刑以上之罪，為累犯，應依刑
    法第四十七條第一項之規定加重其刑。本院審酌被告施用毒
    品，足以戕害其身心，滋生其他犯罪，惡化治安，嚴重損及
    公益，且被告前曾犯施用毒品罪，業經強制戒治執行完畢，
    仍未戒斷其施用毒品之惡習，竟再為本件施用毒品犯行，顯
    見其不思悔改，及其犯後坦承犯行，而其施用毒品行為於本
    質上係屬自我戕害行為，反社會性之程度應屬較低，等一切
    情狀，量處如主文所示之刑，以資懲儆。
三、扣案海洛因一包其內之海洛因（驗餘淨重零點零一公克）屬
    第一級毒品，且係本件查獲之毒品，不問屬於犯人與否，爰
    依毒品危害防制條例第十八條第一項前段規定，均併予宣告
    沒收銷燬之（惟鑑驗耗罄之毒品既已滅失，自毋庸宣告沒收
    銷燬），又其外包裝係用於包裹毒品海洛因，防其裸露、潮
    濕，便於攜帶施用，且均為被告所有，此據被告於本院審理
    時供明在卷，爰依刑法第三十八條第一項第二款規定，併予
    宣告沒收。
據上論斷，應依刑事訴訟法第二百七十三條之一第一項、第二百
九十九條第一項前段，毒品危害防制條例第十條第一項、第二十
三條第二項、第十八條第一項前段，刑法第十一條前段、第四十
七條第一項、第三十八條第一項第二款，判決如主文。
本案經檢察官謝岳龍到庭執行職務。
中　　華　　民　　國　　96　　年　　12　　月　　7 　　日
                  刑事第十五庭  法　官  劉  安  榕
上列正本證明與原本無異。
如不服本判決，應於判決送達後十日內敘明上訴理由，向本院提
出上訴狀（應附繕本），上訴於臺灣高等法院。
                                書記官  楊  馥  如
中　　華　　民　　國　　96　　年　　12　　月　　7 　　日
附錄本案論罪科刑法條全文：
毒品危害防制條例第10條
施用第一級毒品者，處六月以上五年以下有期徒刑。
施用第二級毒品者，處三年以下有期徒刑。
